臺灣新竹地方法院刑事宣示判決筆錄　　 99年度審易字第740號
公　訴　人　臺灣新竹地方法院檢察署檢察官
被　　　告　林顯榮
上列被告因違反毒品危害防制條例案件，經檢察官提起公訴（99
年度毒偵字第1291、1301、1370、1476、1486號）後，聲請改依
協商程序而為判決，本院於中華民國100 年1 月28日下午4 時在
本院刑事第八法庭宣示判決，出席職員如下：
　　　　　　　　　　　　　　　　　法　官　楊惠芬
　　　　　　　　　　　　　　　　　書記官　張懿中
　　　　　　　　　　　　　　　　　通　譯　宋彩昱
法官起立朗讀判決主文、犯罪事實要旨、處罰條文、附記事項及
告以上訴限制、期間並提出上訴狀之法院，且諭知記載其內容：
一、主  文
    林顯榮施用第二級毒品，累犯，處有期徒刑肆月，如易科罰
    金，以新臺幣壹仟元折算壹日。扣案之甲基安非他命殘渣袋
    壹個沒收銷燬之。扣案之吸食器壹組及藥鏟陸支均沒收之。
    又施用第二級毒品，累犯，處有期徒刑肆月，如易科罰金，
    以新臺幣壹仟元折算壹日。扣案之第二級毒品甲基安非他命
    包（毛重共計零點柒壹公克）均沒收銷燬之。扣案之玻璃
    球壹個及空夾鍊袋貳個均沒收之。又施用第二級毒品，累犯
    ，處有期徒刑肆月，如易科罰金，以新臺幣壹仟元折算壹日
    。扣案之空袋個、吸食器貳組、玻璃管支及分裝匙肆支
    均沒收之。又施用第二級毒品，累犯，處有期徒刑伍月，如
    易科罰金，以新臺幣壹仟元折算壹日。扣案之第二級毒品甲
    基安非他命貳包（毛重共計零點捌肆公克）、甲基安非他命
    包（毛重共計壹點零公克）及甲基安非他命殘渣袋肆個
    均沒收銷燬之。扣案之吸食器貳組及酒精燈壹個均沒收之。
    應執行有期徒刑壹年貳月，如易科罰金，以新臺幣壹仟元折
    算壹日。扣案之第二級毒品甲基安非他命捌包（毛重共計貳
    點伍捌公克）及甲基安非他命殘渣袋伍個均沒收銷燬之。扣
    案之吸食器伍組、藥鏟陸支、玻璃球壹個、空夾鍊袋貳個、
    空袋個、玻璃管支、分裝匙肆支及酒精燈壹個均沒收之
    。
二、犯罪事實要旨：
（一）林顯榮前曾(1)於民國93年間因違反毒品危害防制條例案件
      ，經本院於94年1 月24日以94年度竹北簡字第16號判處有
      期徒刑5 月，於94年2 月21日確定。(2)又於94年間因竊盜
      案件，經本院於94年5 月5 日以94年度竹北簡字第125 號
      判處有期徒刑3 月，於94年6 月1 日確定。(3)又於94年間
      因違反毒品危害防制條例案件，經本院於94年4 月11日以
      94年度竹北簡字第82號判處有期徒刑6 月，於94年5 月10
      日確定。(4)又於95年間因違反毒品危害防制條例案件，經
      本院於95年5 月23日以95年度易字第261 號判處有期徒刑
      9 月，於95年6 月16日確定；再經本院於96年7 月16日以
      96年度聲減字第32號裁定減為有期徒刑4 月又15日確定。
      而上揭(2)及(3)案件，復經本院於95年2 月21日以95年度聲
      字第203 號裁定應執行有期徒刑8 月，於95年3 月7 日確
      定。上揭所有案件接續執行，自95年1 月15日開始執行，
      於96年7 月16日執行完畢。
（二）林顯榮前曾於90年間因施用毒品案件，經臺灣新竹地方法
      院檢察署檢察官聲請，而經本院於90年12月19日以90年度
      毒聲字第1858號裁定送勒戒處所觀察、勒戒，旋因觀察、
      勒戒後，因認無繼續施用毒品傾向，於91年1 月10日執行
      完畢出所，並經臺灣新竹地方法院檢察署檢察官於91年1
      月24日以91年度毒偵字第2 號為不起訴處分確定。其又於
      93年間因施用毒品案件，經臺灣新竹地方法院檢察署檢察
      官聲請簡易判決處刑，而經本院於94年1 月24日以94年度
      竹北簡字第16號判處有期徒刑5 月，於94年2 月21日確定
      。其又於94年間因施用毒品案件，經臺灣新竹地方法院檢
      察署檢察官聲請簡易判決處刑，而經本院於94年4 月11日
      以94年度竹北簡字第82號判處有期徒刑6 月，於94年5 月
      10日確定。其又於95年間因施用毒品案件，經臺灣新竹地
      方法院檢察署檢察官聲請簡易判決處刑，而經本院改依通
      常訴訟程序審理，並於95年5 月23日以95年度易字第261
      號判處有期徒刑9 月，於95年6 月16日確定。其又於99年
      間因施用毒品案件，經臺灣新竹地方法院檢察署檢察官聲
      請簡易判決處刑，而經本院於99年8 月4 日以99年度竹簡
      字第127 號判處有期徒刑4 月，於99年9 月6 日確定。
（三）詎林顯榮猶不知悔改，仍未戒除毒癮，復於前開觀察勒戒
      執行完畢及前揭違反毒品危害防制條例案件後，又另行起
      意，為下列犯行：
  １、其基於第二級毒品甲基安非他命之犯意，於99年7 月19日
      9 時許，在新竹市○○街112 巷7 號旁空屋內，以將第二
      級毒品甲基安非他命置放玻璃球內燒烤，讓其起煙霧，再
      以吸食器吸食煙霧之方式，施用第二級毒品甲基安非他命
      。嗣於99年7 月20日20時30分許，在位於上址之空屋處為
      警查獲，並扣得其所有且供其為前揭施用第二級毒品犯行
      所用之甲基安非他命殘渣袋1 個、吸食器1 組及藥鏟6 支
      等物。
  ２、其又另行起意，並基於第二級毒品甲基安非他命之犯意，
      於99年7 月21日19時54分至99年7 月22日17時間某時許，
      在位於上址之空屋內，以將第二級毒品甲基安非他命置放
      玻璃球內燒烤，讓其起煙霧，再以吸食器吸食煙霧之方式
      ，施用第二級毒品甲基安非他命。嗣於99年7 月22日17時
      許，在位於上址之空屋處為警查獲，並扣得其所有且供其
      為前揭施用第二級毒品犯行所用之第二級毒品甲基安非他
      命包（毛重共計0.71公克）、玻璃球1 個及空夾鍊袋2
      個等物。
  ３、其又另行起意，並基於第二級毒品甲基安非他命之犯意，
      於99年8 月4 日下午某時許，在位於上址之空屋內，以將
      第二級毒品甲基安非他命置放玻璃球內燒烤，讓其起煙霧
      ，再以吸食器吸食煙霧之方式，施用第二級毒品甲基安非
      他命。嗣於99年8 月4 日19時30分許，在位於上址之空屋
      處為警查獲，並扣得其所有且供其為前揭施用第二級毒品
      犯行所用之空袋3 個、吸食器2 組、玻璃管3 支及分裝匙
      4 支等物。
  ４、其又另行起意，並基於第二級毒品甲基安非他命之犯意，
      於99年8 月23日9 時許，在新竹市○區○○街51號空屋內
      ，以將第二級毒品甲基安非他命置放玻璃球內燒烤，讓其
      起煙霧，再以吸食器吸食煙霧之方式，施用第二級毒品甲
      基安非他命。嗣於99年8 月23日20時20分許，在新竹市○
      區○○街53號後方空屋為警查獲，並扣得其所有且供其為
      前揭施用第二級毒品犯行所用之甲基安非他命2 包（毛重
      共計0.84公克）及吸食器1 組等物；另於99年8 月25日15
      時50分許，在新竹市○區○○街51號空屋2 樓為警查獲，
      並扣得其所有且供其為前揭施用第二級毒品犯行所用之甲
      基安非他命3 包（毛重共計1.03公克）、甲基安非他命殘
      渣袋4 個、吸食器1 組及酒精燈1 個等物。
三、處罰條文：
    毒品危害防制條例第10條第2 項、第18條第1 項前段，刑法
    第11條前段、第47條第1 項、第41條第1 項前段、第38條第
    1 項第2 款、第51條第5 款。
四、協商判決除有刑事訴訟法第455 條之4 第1 項第1 款於本訊
    問程序終結前，被告撤銷協商合意或檢察官撤回協商聲請者
    ；第2 款被告協商之意思非出於自由意志者；第4 款被告所
    犯之罪非第四百五十五條之二第一項所定得以協商判決者；
    第6 款被告有其他較重之裁判上一罪之犯罪事實者；第7 款
    法院認應諭知免刑或免訴、不受理者情形之一，及違反同條
    第2 項「法院應於協商合意範圍內為判決；法院為協商判決
    所科之刑，以宣告緩刑或二年以下有期徒刑、拘役或罰金為
    限」之規定者外，檢察官與被告、辯護人均不得上訴。
五、如有前項得上訴之情形，得自收受宣示判決筆錄送達之日起
    10日內，向本院提出上訴書狀，上訴於第二審法院。
中    華    民    國   100    年    1     月    28    日
                  刑事第九庭    書記官    張懿中
                                法  官    楊惠芬
以上筆錄正本係照原本作成。
中    華    民    國   100    年    1     月    28    日
                                書記官    張懿中
附錄論罪科刑法條：
毒品危害防制條例第10條：
施用第一級毒品者，處六月以上五年以下有期徒刑。
施用第二級毒品者，處三年以下有期徒刑。